【裁判字號】    98,審訴,879
【裁判日期】    981127
【裁判案由】    違反毒品危害防制條例
【裁判全文】
臺灣新竹地方法院宣示判決筆錄         98年度審訴字第879號
公  訴  人  臺灣新竹地方法院檢察署檢察官
被      告  乙○○
指定辯護人  本院公設辯護人  甲○○
上列被告因違反毒品危害防制條例案件，經檢察官提起公訴（98
年度毒偵字第1533號）後，聲請本院改依協商程序而為判決，於
中華民國98年11月27日下午4 時在本院刑事第十一法庭宣示判決
，出席職員如下：
                                    審判長法  官  馮俊郎
                                          書記官  蕭汝芳
                                          通  譯  陳宏昱
法官起立朗讀判決主文、犯罪事實要旨、處罰條文，及告以上訴
限制、期間並提出上訴狀之法院，且諭知記載其內容：
一、主  文：
    乙○○施用第一級毒品，累犯，處有期徒刑拾壹月。又施用
    第二級毒品，累犯，處有期徒刑玖月。應執行有期徒刑壹年
    伍月。
二、犯罪事實要旨：
（一）乙○○前曾於民國88年10月間，因竊盜案件，經本院於
      89年3 月17日，以89年度易字第74號判決，判處有期徒刑
      4 月、緩刑3 年，嗣於89年4 月10日確定，後經本院以90
      年度撤緩字第47號裁定撤銷緩刑之宣告確定；又於89年
      7 月間，因搶奪案件，經本院於90年7 月25日，以89年度
      訴字第467 號判決，判處有期徒刑6 月，嗣於90年8 月21
      日確定；又於90年3 月間，因違反毒品危害防制條例案
      件，經本院於91年3 月29日，以91年度訴字第96號判決，
      分別判處有期徒刑8 月、6 月，並經定應執行刑為有期徒
      刑1 年1 月，嗣於91年4 月22日確定；又於90年3 月間
      ，因違反毒品危害防制條例案件，經本院於90年9 月21日
      ，以90年度訴字第224 號判決，分別判處有期徒刑1 年、
      8 月，並經定應執行刑為有期徒刑1 年6 月，嗣於90年10
      月8 日確定，上開、案件並經定應執行刑為有期徒刑
      2 年確定，上開案件接續執行，於90年9 月4 日入監執行
      ，並於93年4 月2 日縮短刑期假釋出監，嗣後經撤銷假釋
      ，餘殘刑有期徒刑1 年1 月16日。又於93年8 月間，因
      違反毒品危害防制條例案件，經本院於94年4 月8 日，以
      94年度訴字第17號判決，分別判處有期徒刑11月、9 月，
      並經定應執行刑為有期徒刑1 年7 月，嗣於94年4 月8 日
      確定；又於94年7 月間，因詐欺案件，經本院於95年11
      月30日，以95年度竹簡字第973 號判決，判處有期徒刑4
      月，嗣於95年12月22日確定；又於94年9 月間，因違反
      毒品危害防制條例案件，經本院於94年12月27日，以94年
      度訴字第913 號判決，分別判處有期徒刑10月、8 月，並
      經定應執行刑為有期徒刑1 年6 月，嗣於95年1 月13日確
      定，復因減刑條例之施行，上開、案件分別減為有期
      徒刑5 月又15日、4 月又15日、2 月，並經定應執行刑為
      有期徒刑11月確定，上開案件分別減為有期徒刑5 月、
      4 月，並經定應執行刑為有期徒刑9 月確定，上開、
      、案件並與上開殘刑1 年1 月16日接續執行，於94年9
      月20日入監執行，並於97年5 月19日縮刑期滿執行完畢。
（二）乙○○前於89年1 月間，因施用第二級毒品案件，經本院
      於89年1 月23日，以89年度毒聲字第234 號裁定送觀察、
      勒戒後，認無繼續施用毒品傾向，經臺灣新竹地方法院檢
      察署檢察官於89年2 月3 日以89年度毒偵字第201 號為不
      起訴處分確定。
（三）乙○○不知警惕，又於90年3 月間，因施用毒品案件，經
      本院以90年度毒聲字第1195號裁定送勒戒處所觀察、勒戒
      後，因認有繼續施用毒品之傾向，再經本院以91年度毒聲
      字第117 號裁定令入戒治處所施以強制戒治1 年，於91年
      3 月4 日入所執行，嗣因強制戒治執行屆滿3 月後經評定
      為合格已無繼續戒治必要，再由本院於91年7 月26日，以
      91年度毒聲字第779 號裁定停止戒治，於91年8 月28日因
      停止其處分之出監，所餘戒治期間付保護管束，旋其停止
      戒治所餘戒治期間於92年3 月3 日屆滿，因期滿未經撤銷
      ，視為強制戒治期滿執行完畢；同時其本次非法施用第一
      級、第二級毒品犯行，亦經本院於91年3 月29日，以91年
      度訴字第96號判決，分別判處有期徒刑8 月、6 月，並經
      定應執行刑為有期徒刑1 年1 月，嗣於91年4 月22日確定
      ，其執行情形詳如前述（一）部分。
（四）乙○○竟不知警惕，又於93年8 月間，因施用第一級、第
      二級毒品案件，經本院於94年4 月8 日，以94年度訴字第
      17號判決，分別判處有期徒刑11月、9 月，並經定應執行
      刑為有期徒刑1 年7 月，嗣於94年4 月8 日確定，其執行
      情形詳如前述（一）部分。
（五）乙○○仍不知警惕，又於94年9 月間，因施用第一級、第
      二級毒品案件，經本院於94年12月27日，以94年度訴字第
      913 號判決，分別判處有期徒刑10月、8 月，並經定應執
      行刑為有期徒刑1 年6 月，嗣於95年1 月13日確定，其執
      行情形詳如前述（一）部分。
（六）乙○○不知悔改，又於98年1 月間，因施用第一級、第二
      級毒品案件，經本院於98年2 月27日，以98年度審訴字第
      65號判決，分別判處有期徒刑11月、9 月，並經定應執行
      刑為有期徒刑1 年5 月，嗣於98年2 月27日確定，現正執
      行中。
（七）乙○○竟不知悔改，又於98年6 月間，因施用第一級、第
      二級毒品案件，經本院於98年9 月21日，以98年度審訴字
      第647 號判決，分別判處有期徒刑11月、9 月，並經定應
      執行刑為有期徒刑1 年5 月。
（八）乙○○仍不知悔改，於前開強制戒治處分執行完畢釋放後
      ，「5 年內再犯」施用毒品案件，並經法院判處罪刑確定
      後，(1)復基於施用第一級毒品海洛因的犯罪意思，於98年
      7 月1 日上午某時許，在其位於新竹市○區○○路68號之
      住處內，以將海洛因粉末置入針筒內，再加水注射入體內
      之方式，施用第一級毒品海洛因1 次。(2)另基於施用第二
      級毒品甲基安非他命的犯罪意思，於98年7 月1 日上午施
      用完第一級毒品後，在上開住處內，以將甲基安非他命置
      於玻璃球吸食器內，再以火燒烤，吸其煙霧之方式，施用
      第二級毒品甲基安非他命1 次。嗣於98年7 月2 日上午11
      時30分許，因另案為法務部調查局新竹縣調查站在新竹市
      ○○路○ 段向日葵汽車旅館前拘提到案，經得其同意採集
      其尿液送檢驗後，結果呈嗎啡陽性及甲基安非他命陽性反
      應，始悉上情。
三、處罰條文：
    毒品危害防制條例第10條第1 項、第2 項，刑法第11條前段
    、第47條第1 項、第51條第5 款。
四、協商判決除有刑事訴訟法第455 條之4 第1 項第1 款於本訊
    問程序終結前，被告撤銷協商合意或檢察官撤回協商聲請者
    ；第2 款被告協商之意思非出於自由意志者；第4 款被告所
    犯之罪非第455 條之2 第1 項所定得以協商判決者；第6 款
    被告有其他較重之裁判上一罪之犯罪事實者；第7 款法院認
    應諭知免刑或免訴、不受理者情形之一，及違反同條第2 項
    「法院應於協商合意範圍內為判決；法院為協商判決所科之
    刑，以宣告緩刑或2 年以下有期徒刑、拘役或罰金為限」之
    規定者外，檢察官與被告均不得上訴。
五、如有前項得上訴之情形，得自收受宣示判決筆錄送達之日起
    10日內，向本院提出上訴書狀，上訴於第二審法院。
中    華    民    國    98    年    11    月    27    日
                  刑事第九庭書  記  官  蕭汝芳
                            審判長法官  馮俊郎
以上筆錄正本係照原本作成。
中    華    民    國    98    年    11    月    27    日
                            書  記  官  蕭汝芳
附錄本案處罰實體法條全文：
毒品危害防制條例第10條第1 項、第2 項：
施用第一級毒品者，處6 月以上5 年以下有期徒刑。
施用第二級毒品者，處3 年以下有期徒刑。


司法院資訊處製作；財團法人民間司法改革基金會備份。
